【裁判字號】    89,易,706
【裁判日期】    890530
【裁判案由】    竊盜
【裁判全文】
臺灣桃園地方法院刑事判決                          八十九年度易字第七六號
    公  訴  人  臺灣桃園地方法院檢察署檢察官
    被      告  乙○○
右列被告因竊盜案件，經檢察官提起公訴（八十九年度偵字第一六二三號），本院判
決如左：
    主  文
乙○○攜帶兇器竊盜，累犯，處有期徒刑玖月。
扣案折疊式尖嘴鉗壹支，沒收之。
    事  實
一、乙○○曾有殺人未遂、傷害、違反麻醉藥品管理條例等犯罪前科，其中於民國八
    十六年間，因違反麻醉藥品管理條例案件，經台灣板橋地方法院於八十六年七月
    十四日，以八十六年度訴字第一○八九號判處有期徒刑四月確定，並於八十六年
    九月十七日易科罰金執行完畢，詎猶不知悔改，復意圖為自己不法之所有，於民
    國八十九年一月十六日晚上十時二十分許，攜帶其所有之客觀上對人之生命、身
    體具有危險性，足供凶器使用之折疊式尖嘴鉗一支，進入現無人居住其內之桃園
    縣龜山鄉陸光三村一期工程Ａ棟地下二樓倉庫（侵入住宅部分未經告訴），竊取
    電線及插頭一批（價值約值新台幣四千元），而將之置於實力支配之下，旋為前
    往工地巡查之外籍勞工ＤＡＮＧＬＡＤ  ＮＩＫＯＭ發覺，並報警處理，而查獲
    上情，並當場扣得乙○○所有預備供竊盜所用之折疊式尖嘴鉗一枝。
二、案經桃園縣警察局龜山分局報請台灣桃園地方法院檢察署檢察官偵查起訴。
    理  由
一、訊據被告乙○○固坦承攜帶電動折疊式尖嘴鉗，前往上址工地地下室二樓等情不
    諱，惟矢口否認有何竊盜犯行，辯稱：伊並未偷電線及插頭，僅係至該處上廁所
    云云，然查，右揭犯罪事實，業據證人即上揭工地主任甲○○指訴綦詳，而質之
    被告於本院審理時自承：案發現場為一尚未完工之工地，工地是一大片，工地旁
    邊沒有住戶，且伊進入工地時並未攜帶手電筒，燈亮時伊就被抓了等語（見本院
    八十九年五月十六日審判筆錄），則案發現場既未緊鄰住戶，復未開啟照明設備
    ，苟被告因一時便急欲前往該地如廁，縱在建物附近或地面一樓，即已不虞為人
    窺視，況建物尚未完工，物料、工具四處堆置，被告既臨時入內如廁，對建物內
    部地形並非熟稔，竟於無照明指引狀況下，甘冒失足墜落或跌倒之風險，耗費大
    量時間，深入地下二樓倉庫內，以求解決已急如燃眉之如廁生理迫切需要，實與
    常情有悖。另徵諸與被告素無仇隙之證人即報警之外籍勞工ＤＡＮＧＬＡＤ  Ｎ
    ＩＫＯＭ於警訊時所證稱：「‧‧‧我們在Ａ棟地下二樓倉庫前發現有一個人，
    他身旁有很多電線，這個人（按於警訊中經當場指認，確認該人為被告乙○○無
    訛）則拿袋子在裝這些電線及插頭，於是我立即通知工地負責人甲○○前來現場
    。‧‧‧」等語（見台灣桃園地方法院檢察署八十九年度偵字第一六二三號偵查
    卷第十頁），益見被告具有不法所有意圖，至為明灼。被告上揭所辯，無非臨訟
    杜撰，意圖諉責之詞，自難採信。此外，並有扣押物品清單一紙附卷及如事實欄
    所載之工具扣案可稽，本件事證明確，被告犯行洵堪認定，應予依法論科。
二、按刑法第三百二十一條第一項第三款之攜帶兇器，乃指行為人攜帶兇器有行兇之
    可能，客觀上具有危險性，至其主觀上有無持以行兇或反抗之意思，尚非所問，
    查本件被告乙○○竊盜時，身上攜有折疊式尖嘴鉗一支，其客觀上顯足對人之身
    體、生命構成威脅，而應成立攜帶兇器竊盜罪。故核被告所為，係犯刑法第三百
    二十一條第一項第三款之攜帶兇器竊盜罪。公訴意旨認被告係犯刑法第三百二十
    條第一項之普通竊盜罪，容有未洽，起訴法條應予變更。又被告前有如事實欄所
    載之犯罪前科，此有台灣桃園地方法院檢察署刑案資料查註紀錄表及台灣高等法
    院被告全國前案紀錄表各一份存卷可按，其於刑之執行完畢後五年內再犯本件有
    期徒刑以上之罪，為累犯，應依法加重其刑。爰審酌被告有多項犯罪前科，素行
    不良，並審酌其犯罪之動機、目的、手段、竊盜所得財物之價值非鉅、犯罪後猶
    飾詞卸責、顯無絲毫悔意等一切情狀，量處如主文所示之刑，以示懲儆。至折疊
    式尖嘴鉗一支，查係被告所有，且預備供行竊之用，爰依刑法第三十八條第一項
    第二款規定，併予宣告沒收之。
據上論斷，應依刑事訴訟法第二百九十九條第一項前段、第三百條，刑法第三百二十
一條第一項第三款、第四十七條、第三十八條第一項第二款，判決如主文。
本案經檢察官呂理銘到庭執行職務
中      華      民      國    八十九    年      五      月     三十     日
                                      臺灣桃園地方法院刑事第二庭
                                          法  官  陳  世  博
右正本證明與原本無異。
如不服本判決，應於判決送達後十日內向本院提出上訴狀( 應附繕本 )，上訴於
臺灣高等法院。
                                          書記官  楊  惠  如
中      華      民      國    八十九    年       六     月      五      日
論罪法條：刑法第三百二十一條第一項第三款
刑法第三百二十一條
犯竊盜罪而有左列情形之一者，處六月以上五年以下有期徒刑：
一、於夜間侵入住宅或有人居住之建築物、船艦或隱匿其內而犯之者。
二、毀越門扇、牆垣或其他安全設備而犯之者。
三、攜帶兇器而犯之者。
四、結夥三人以上而犯之者。
五、乘火災、水災或其他災害之際而犯之者。
六、在車站或埠頭而犯之者。
前項之未遂犯罰之。


司法院資訊處製作；財團法人民間司法改革基金會備份。
